臺灣桃園地方法院刑事判決　　　　　　　92年度訴緝字第65號
公　訴　人　臺灣桃園地方法院檢察署檢察官
被　　　告　甲○○　男　47歲.
　　　　　　　　　　四之一號
指定辯護人　本院公設辯護人丁○○
上列被告因毒品危害防制條例等案件，經檢察官提起公訴（九十
一年度偵字第二一四二八號），及移送併辦（臺灣板橋地方法院
檢察署九十二年度偵字第一一五八四號）本院判決如下：
    主  文
甲○○販賣第一級毒品，處有期徒刑捌年，褫奪公權肆年。第一
級毒品海洛因壹包（淨重零點壹壹公克）、甲基安非他命壹包（
實稱毛重零點捌肆零公克，驗餘毛重零點捌參伍公克）沒收銷燬
之，天平秤壹組、分裝袋壹袋、包裝袋貳只、菸盒壹只均沒收。
    事  實
一、甲○○明知海洛因、安非他命分別為毒品危害防制條例第二
    條第二項所列之第一級、第二級毒品，不得運輸、販賣、轉
    讓、持有、施用，竟於九十一年十一月二十一日十二時許，
    在其位於桃園縣龜山鄉○○路○段五十巷十之一號旁加蓋之
    鐵皮屋，以新臺幣（下同）五千元，向真實姓名、年籍均不
    詳，綽號「阿國」之人購入海洛因三包及甲基安非他命二包
    後，除保留部分供己施用外，另基於意圖販賣第一級毒品海
    洛因及轉讓第二級毒品甲基安非他命之犯意，於同日十四時
    許，在前開住處，將海洛因一包（淨重０點一一公克，包裝
    重０點二五公克）裝置於菸盒中，以三千元之價格售予乙○○，並同時於前開菸盒中，附贈甲基安非他命一包（毛重０
    點八四０，驗餘毛重０點八三五公克），無償轉讓予乙○○
    。嗣於同日十六時三十分許，甲○○旋將前開裝有海洛因與
    甲基安非他命菸盒拋出交予乙○○時，為警查獲，並扣得第
    一級毒品海洛因三包（即臺北縣政府警察局扣押物品目錄表
    載甲○○所有，合計淨重一點六八公克，包裝重零點七三公
    克，純度百分之四十六，純質淨重０點七七公克）、海洛因
    一包（臺北縣政府警察局扣押物品目錄表載乙○○所有，淨
    重０點一一公克，包裝重０點二五公克）、甲基安非他命一
    包（臺北縣政府警察局扣押物品目錄表載甲○○所有，實稱
    毛重零點七０四公克）、甲基安非他命一包（臺北縣政府警
    察局扣押物品目錄表載乙○○所有，實稱毛重０點八四０公
    克，驗餘毛重０點八三五公克）、其所有供販賣毒品所用之
    天平秤一組、分裝袋一袋，及與本案無關之安非他命殘渣袋
    一包、吸管提撥器五支、注射針筒五支、吸食器一組、葡萄
    糖一盒。
二、案經臺北縣政府警察局刑警大隊報請臺灣桃園地方法院檢察
    署檢察官偵查起訴。
    理  由
壹、論罪部分：
一、訊據被告甲○○固坦承持有警方查獲之上述海洛因、安非他
    命、天平秤一組、分裝袋一袋等情不諱，惟否認有販賣海洛
    因及轉讓安非他命之意圖，辯稱：上開毒品僅係供伊自身吸
    食之用，伊並無販賣及轉讓毒品云云。
二、經查：
（一）被告甲○○於九十一年十一月二十一日十四時三十分，在
      桃園縣龜山鄉○○路○段五十巷十號之一旁加蓋之鐵皮屋
      販賣第一級毒品海洛因及轉讓第二級毒品安非他命予乙○○一節，業據證人乙○○於警詢時證稱：伊於九十二年十
      一月二十一日十四時三十分許，至甲○○位於桃園縣龜山
      鄉○○路○段五十巷十號之一旁加蓋之鐵皮屋，以三千元
      向甲○○購買海洛因及安非他命各一包，伊只向甲○○購
      買過這一次（見臺灣桃園地方法院檢察署九十一年度偵字
      第二一四二八號偵查卷第一三頁）；於檢察官偵查中證述
      ：伊於九十一年十一月二十一日下午二時許，向甲○○購
      買毒品（見同上卷第六０頁）、伊在桃園縣龜山鄉○○路
      ○段五十巷十之一號，以三千元向甲○○購買海洛因及安
      非他命，伊所購買之毒品即是為警查獲之海洛因零點一公
      克及安非他命毛重零點四公克，當時毒品係放在菸盒內，
      伊尚未交付金錢予甲○○，甲○○亦未將毒品交予伊，只
      是將毒品放在菸盒裡（見同上卷第九四頁背面）；及於本
      院審理時證述：伊未曾施用過毒品，因甲○○向伊鼓吹海
      洛因之好處，伊便告訴甲○○裝一些讓伊試試看，伊只是
      要向甲○○購買海洛因，但甲○○就自行將海洛因、安非
      他命裝在菸盒裡，當時伊與甲○○距離二公尺，甲○○便
      將毒品丟至伊面前，伊尚未拿毒品，錢也還未交付，但渠
      等言明價格為三千元。伊不知向甲○○購買的毒品數量為
      何，但就是為警查獲之數量，一共為三千元。伊不知為何
      菸盒中另有安非他命，該菸盒係甲○○所包裝，安非他命
      應該是甲○○所附送（見本院九十三年二月十九日訊問筆
      錄）等語明確。雖證人乙○○曾於檢察官偵察中陳稱：伊
      身上所有之毒品係向綽號「阿德」之人所購買等語（見同
      上偵察卷第五九頁），然證人乙○○為前開陳述後，旋於
      同一庭期稍後即改稱伊持有之前開毒品係向甲○○所購買
      （見同上偵查卷第六０頁），而證人乙○○嗣於本院審理
      陳稱：當日係應甲○○之要求始為如此陳述，因甲○○知
      悉伊之住處，伊懼怕甲○○對其家人不利等語（見本院九
      十二年五月十三日審理筆錄），業已對其前開否認向被告
      購買毒品之陳述提出說明，且參照證人偵訊情形，其確係
      於檢察官命被告甲○○退庭後，旋即指述確向被告甲○○
      購買毒品，是證人乙○○所稱係礙於被告甲○○之壓力而
      無法指述被告甲○○販賣毒品一節，尚屬非虛。而依證人
      乙○○其後復於偵審中均一再指述被告甲○○販賣毒品犯
      行之情形觀之，證人前開指述被告販賣毒品之陳述，當較
      其該次所稱「阿德」販賣毒品之陳述較為可採。再證人與
      被告並無嫌隙，如被告甲○○未曾販賣毒品海洛因及轉讓
      安非他命予乙○○，乙○○豈會甘冒偽證重責，迭於偵審
      中一再證述被告前開犯行歷歷。況佐以證人即當日至甲○○前開住處實施搜索之員警吳建忠於本院審理時證述：甲○○上開住處內有一張桌子，毒品置於桌上，適乙○○站
      立於該桌旁，伊便詢問乙○○毒品係何人所有，乙○○即
      表示該毒品為其所有，當時乙○○身旁尚站著一人，甲○○躺在床上，另有一人係渠等進屋時前來開門之人，該處
      共有四人等語（見本院九十二年六月三日訊問筆錄），則
      前開乙○○所稱被告甲○○置於煙盒中之海洛因及安非他
      命並非自乙○○身上所搜出，且現場除證人乙○○外，另
      有三人在場，苟乙○○欲規避罪責，大可否認前開毒品為
      其所有，豈會為求誣陷被告甲○○販賣、轉讓毒品犯行，
      而甘心自承向被告甲○○購買毒品而陷自身罹於持有毒品
      罪責之危險。再退而言之，縱乙○○坦承持有該等毒品，
      然毒品之來源為何，其係取自被告甲○○或在場另二人甚
      或他人，於乙○○之罪責並無影響，其何須單單指述毒品
      來自被告甲○○。故綜上所述，證人乙○○並無誣陷被告
      之動機及理由，其前開所述，自可採信。
（二）員警於九十一年十一月二十一日十六時三十分許，持本院
      所核發之搜索票至被告位於桃園縣龜山鄉○○路○段五十
      巷十號之一旁加蓋之鐵皮屋住處執行搜索，於該處扣得第
      一級毒品海洛因三包（即臺北縣政府警察局扣押物品目錄
      表載甲○○所有，合計淨重一點六八公克，包裝重零點七
      三公克，純度百分之四十六，純質淨重０點七七公克）、
      海洛因一包（即臺北縣政府警察局扣押物品目錄表載乙○○所有，淨重０點一一公克，包裝重０點二五公克）、甲
      基安非他命一包（即臺北縣政府警察局扣押物品目錄表載
      甲○○所有，實稱毛重０點七０四公克）、甲基安非他命
      一包（即臺北縣政府警察局扣押物品目錄表載乙○○所有
      ，實稱毛重０點八四０公克，驗餘毛重０點八三五公克）
      、天平秤一組、分裝袋一袋等情，業經被告於警詢、檢察
      官偵查中及本院審理時供承明確，核與證人乙○○、戊○○於警詢中證述明確（乙○○部分見同上偵查卷第一二頁
      、戊○○部分見同卷第八八頁），並有搜索票、搜索扣押
      筆錄、扣押物品目錄表各一份、海洛因及安非他命照片二
      紙在卷可按（見同卷第二七頁至第三０頁）。又前開扣得
      之海洛因一包（即臺北縣政府警察局扣押物品目錄表載乙○○所有），經送法務部調查局鑑驗結果，含第一級第六
      項毒品海洛因成分，淨重０點一一公克（包裝重零點二五
      公克），有該局九十一年十二月十六日調科壹字第０八０
      ００五九二一號鑑定通知書一份在卷可按；甲基安非他命
      一包（即臺北縣政府警察局扣押物品目錄表載乙○○所有
      ），經送行政院衛生署管制藥品管理局鑑定結果，外觀為
      白色或無色透明結晶或結晶性粉末，實稱毛重０點八四０
      公克（含塑膠袋及標籤紙重），驗出Methamphetamine 成
      分，有該局九十二年一月八日管檢字第０九二００一０九
      六七號檢驗成績書一份在卷可稽，而前開毒品即為證人乙○○所指被告甲○○置於煙盒中欲販售及附贈之物，是被
      告甲○○置於菸盒中所欲交付予乙○○者確為海洛因及甲
      基安非他命。再該處另扣得之海洛因三包（即臺北縣政府
      警察局扣押物品目錄表載甲○○所有），經送法務部調查
      局鑑驗結果，均含第一級第六項毒品海洛因成分，合計淨
      重一點六八公克（包裝重０點七三公克），純度百分之四
      十六，純質淨重０點七七公克，有該局九十二年一月十五
      日調科壹字第０八０００五九二０號鑑定通知書一份在卷
      可按；甲基安非他命一包（即臺北縣政府警察局扣押物品
      目錄表載甲○○所有），經送行政院衛生署管制藥品管理
      局鑑定結果，外觀為白色或無色透明結晶或結晶性粉末，
      實稱毛重０點七０四公克（含塑膠袋及標籤紙重），驗出
      Methamphetamine 成分，有該局九十三年十二月二十日以
      管檢字第０九三００一二二四七號函檢附之000000
      0000號檢驗成績書一份在卷可稽。又被告甲○○於警
      詢中供述：伊之毒品係向一綽號「阿國」之人所購，九十
      一年十一月二十一日十二時許，「阿國」至伊住處販售三
      包海洛因與二包安非他命予伊，伊以五千元購得上開毒品
      等語（見同上偵查卷第七頁），而被告甲○○為警查獲時
      ，於其前開住處除扣得上開毒品外，並未發現其餘毒品，
      而前開扣案海洛因、甲基安非他命之包數，復與被告所稱
      向「阿國」之人所購買毒品包數相符，故足認前開扣案毒
      品，即為前開被告所稱以五千元代價向「阿國」所購得之
      毒品。則被告購入之海洛因重量為一點七九公克，與被告
      置於菸盒欲販售予乙○○之海洛因重量０點一一公克，二
      者相差十六餘倍，而被告置於菸盒中欲轉讓予乙○○之安
      非他命為０點八四公克，亦僅約其所購入之安非他命一點
      五四四公克之一半份量，復參諸證人乙○○前開證述，其
      無意購買安非他命，該菸盒內之安非他命係被告所附贈等
      情，則被告既隨意將該等安非他命贈予乙○○，顯見該安
      非他命之價值不高，故縱被告置於菸盒中之安非他命重量
      達其購入重量之一半，然因被告至於菸盒中所欲販售較高
      價值之海洛因重量僅有其所購入重量約十六分之一，則綜
      合觀之，被告置於菸盒中二種毒品價值應遠不及被告前開
      向「阿國」購入毒品價值之一半，而被告竟向乙○○索價
      三千元，遠超過其購入價格五千元之半，是被告藉以營利
      之意甚明。
（三）再證人乙○○雖曾於檢察官偵查中證述；「（（提示內勤
      筆錄）問：是否在九十一年十一月二十一日跟王（即甲○○）買毒品？）我用三千元跟他買了海洛因及安非他命，
      地點在龜山鄉○○路○段五十巷十之一號，伊所買得是被
      查獲海洛因０點一公克、安非他命毛重０點四公克」等語
      （見九十一年度偵字第二一四二八號偵查卷第九四頁），
      然其後於本院審理時，經本院具體詢問其購買情節後，則
      證述：「（問：向甲○○買安非他命、海洛因的價格？）
      量多少我不知道，就是被查獲的這些，放在煙盒裡的這些
      一共三千元」、「（問：甲○○是否與你約定好那些東西
      三千元？）是的」、「（問：一次同時買安非他命、海洛
      因否？）我是不知道，是甲○○裝的」、「（問：欲購何
      種毒品？）是甲○○說東西多好多好，要我買，他自己去
      包出來的」、「（問：知否甲○○要賣給你什麼東西？）
      他是說藥多好，他是說海洛因，至於安非他命部分他沒有
      說。因為他患有口腔癌，我每次去看他，他都說有多好」
      、「（問：欲向甲○○購何物？）我只有要向他買一種，
      就是海洛因」、「（問：何以菸盒裡面同時有安非他命？
      ）不知道」、「（問：安非他命是否係甲○○附送的？）
      應該是」、「（問：欲購何物？）海洛因」等語（見本院
      九十二年五月十三日訊問筆錄），證人乙○○就其有無向
      被告甲○○購買之安非他命一節，前後所陳不一，然乙○○於檢察官偵查中所稱購買安非他命之重量０點四公克，
      遠小於被告甲○○置於煙盒中安非他命０點八四０公克之
      重量，苟乙○○確與被告議定購買安非他命，當知悉其所
      交易之數量，豈會有前開如此重大之誤差，乙○○是否與
      被告甲○○約定購買安非他命一情，不無可疑。再者，本
      件被告為警查獲時，乙○○尚未取得該等被告置放毒品之
      煙盒一節，業據乙○○證述明確，核與查獲本案之員警吳
      建忠證述情節相符（詳參理由欄二（一）中所述），堪以
      認定，則乙○○為警查獲前既尚未取得菸盒，自無從檢視
      前開煙盒之內容物，而依當時乙○○與被告甲○○議定毒
      品交易後，被告甲○○即逕自裝放毒品於煙盒中，再交付
      該菸盒予乙○○之情況觀之，乙○○於主觀上直覺推定煙
      盒中所裝放者，即為其與被告甲○○議定交易之毒品，苟
      被告甲○○於裝放交易之毒品時，另置放其餘物品於前開
      煙盒中，乙○○自無從知悉，或有可能於未予詳加辨識煙
      盒內容物前，即於應訊時概稱煙盒內之毒品即為其向甲○○所購，非無可能。佐以證人乙○○於本院審理時，先證
      稱伊所購買之毒品即為菸盒中之毒品，嗣本院進而詢問其
      欲購買毒品之種類時，其明確證稱僅有海洛因一種，而本
      院詢問菸盒中何以另置有安非他命時，陳稱其不知緣由等
      情，益見證人乙○○迄至本院審理時，其主觀上猶認為菸
      盒內僅裝置被告甲○○所欲販售之海洛因，故乙○○前開
      於檢察官偵查中所陳購買海洛因０點一公克、安非他命０
      點四公克，係因其應答時概稱購買菸盒中之毒品後，經記
      錄者連結扣案物品表所載內容而產生之誤差，應以證人乙○○於本院審理時明確陳僅購買海洛因，而甲基安非他命
      係被告甲○○所附送等語為實。則被告甲○○係無償交付
      甲基安非他命予乙○○，自難認被告有營利之意圖。此外
      ，復無其他積極證據足以證明被告甲○○係意圖營利而購
      入前開毒品甲基安非他命，是被告雖有甲基交付安非他命
      予乙○○之行為，然尚乏積極證據證明被告有販賣第二級
      毒品甲基安非他命營利之意圖，應認被告甲○○僅有轉讓
      第二級毒品甲基安非他命予乙○○之犯行。
（四）又證人乙○○雖迭於偵審中證述其尚未取得被告該裝放毒
      品之菸盒，然證人於本院審理時證述：「（問：甲○○把
      毒品放在煙盒後如何處理？）我和甲○○坐的相隔約從訊
      問席到檢察官席那邊約二公尺，甲○○就從他那邊把毒品
      丟在我面前」等語（見本院九十二年五月十三日訊問筆錄
      ），蓋被告甲○○既以將裝放毒品之菸盒拋出至所欲交易
      對象乙○○所在處，則被告甲○○業已喪失對該等毒品之
      管領力，轉而由乙○○取得對該等毒品之處分之權力，則
      足認被告甲○○之交付行為業已完成，則乙○○對該等毒
      品既處於隨時得管領、處分之地位，尚難因乙○○未即時
      碰觸拿取拿該等毒品，即認為被告甲○○之交付行為未完
      成，是被告甲○○基於販賣海洛因及轉讓甲基安非他命之
      意而交付前開毒品之行為業已既遂。
（五）綜上所述，被告甲○○確有於九十一年十一月二十一日十
      六時三十分，在桃園縣龜山鄉○○路○段五十巷十之一號
      旁之加蓋鐵皮屋，意圖營利販賣海洛因，及無償轉讓甲基
      安非他命予乙○○一情，堪以認定。
三、按海洛因、甲基安非他命分係屬毒品危害防制條例第二條第
    二項第一款、第二款所列之第一級、第二級毒品，不得販賣
    、轉讓及持有。又毒品危害防制條例已於九十二年六月六日
    修正，同年七月九日公布，九十三年一月九日生效，該次修
    正其中關於販賣毒品部分其相關條次、構成要件、刑度均未
    變更，然該條例部分條文經修正，而全部條文經重新公布，
    即有形式上之修正，而比較修正前、後之規定，新法於被告
    並無不利之情形，應依刑法第二條第一項前段規定，適用修
    正後之法律。又其中第八條第二項對於轉讓第二級毒品甲基
    安非他命之法定刑雖未變更，然同條第四項增定轉讓毒品達
    一定數量者，加重其刑至二分之一之規定，其標準由行政院
    定之。再行政院依據毒品危害防制條例第八條第四項規定所
    訂定，於九十三年一月七日公布，同年月九日生效之轉讓持
    有毒品加重其刑之數量標準第二條第一項第二款所定，轉讓
    持有第二級毒品淨重十公克以上之標準者，應依上開毒品危
    害防制條第八條第四項之規定，加重其刑至二分之一，而本
    件被告轉讓第二級毒品甲基安非他命之時間係在九十一年十
    月二十一日，於其行為後法律已有變更，茲比較修正前後毒
    品危害防制條例第八條之規定，因本件被告轉讓所持有之第
    二級毒品甲基安非他命毛重０點八四０公克，尚未逾上開淨
    重十公克之標準，適用新法對被告並無不利，自應適用裁判
    時法即修正後之毒品危害防制條例第八條第二項之轉讓第二
    級毒品罪處斷。是核被告甲○○以三千元代價販售海洛因予
    乙○○之所為，係犯毒品危害防制條例第四條第一項之販賣
    第一級毒品罪；被告甲○○將甲基安非他命附贈予乙○○之
    所為，係犯同條例第八條第二項之轉讓毒品罪。再公訴人認
    被告甲○○交付甲基安非他命予乙○○部分，係涉犯毒品危
    害防制條例第四條第二項之販賣第二級毒品罪，惟不能證明
    被告有營利販賣之行為，已如前述，是被告之犯行與毒品危
    害防制條例第四條第二項規定之構成要件有間，應構成同條
    例第八條第二項之轉讓第二級毒品罪，惟此與起訴社會基本
    事實相同，依法變更起訴法條。被告欲販賣第一級毒品海洛
    因及轉讓第二級毒品甲基安非他命而持有第一級毒品海洛因
    及第二級毒品甲基安非他命之低度行為，分為後之販賣及轉
    讓之高度行為所吸收，不另論罪。被告同時販賣第一級毒品
    及轉讓第二級毒品，係一行為觸犯數罪名，為想像競合犯，
    應從較重之販賣第一級毒品罪論處。再衡被告於為前開犯罪
    時業已罹患口腔癌，有重大傷病免自行部分負擔證明卡及行
    政院國軍退除役官兵輔導委員會臺北榮民總醫院診斷證明書
    各一份在卷可稽，且被告自承因罹患口腔癌開刀治療後即未
    曾工作，被告謀生能力自較一般常人為低，其或礙於供給生
    活所需而販毒營利以謀生，及其所販賣之海洛因重量僅０點
    一一公克，所轉讓之甲基安非他命僅０點八四公克，數量均
    微，與販毒集團持有販賣大量毒品予不特定人之情形有別，
    其情非無可憫，所犯情輕法重，是本院認縱科以本罪法定最
    低度刑無期徒刑仍嫌過重，爰依刑法第五十九條規定酌減其
    刑。爰審酌毒品均具成癮性，施用者多難以自拔，時有為求
    施用毒品而另涉刑案，其危害社會治安甚鉅，而被告竟貪圖
    個人私利而販賣毒品，或任意轉讓毒品意圖蠱惑他人施用，
    其心可議，兼衡其所販賣轉讓毒品之數量非鉅，次數僅一，
    及其犯後態度等一切情狀，量處如主文所示之刑，以示懲儆
    ，併依刑法第三十七條第一項之規定，宣告褫奪公權四年。
四、扣案之海洛因一包（即臺北縣政府警察局扣押物品目錄表載
    乙○○所有），含第一級第六項毒品海洛因成分，淨重０點
    一一公克（包裝重零點二五公克），有法務部調查局九十一
    年十二月十六日調科壹字第０八０００五九二一號鑑定通知
    書一份在卷可按；甲基安非他命一包（即臺北縣政府警察局
    扣押物品目錄表載乙○○所有），外觀為白色或無色透明結
    晶或結晶性粉末，實稱毛重０點八四０公克（含塑膠袋及標
    籤紙重），驗出Methamphetamine 成分，有行政院衛生署管
    制藥品管理局局九十二年一月八日管檢字第０九二００一０
    九六七號檢驗成績書一份在卷可稽，除其包裝外，應依毒品
    危害防制條例第十八條第一項前段規定，諭知沒收銷燬之。
    又上述海洛因、安非他命之包裝一只，及裝置前開毒品之煙
    盒一只（未扣案，然無證據證明業已滅失），均係用以包裝
    毒品，防止毒品裸露、潮溼，便於攜帶，亦係供販賣毒品所
    用之物，應依毒品危害防制條例第十九條第一項之規定宣告
    沒收（最高法院九十一年度臺上字第二０六二號判決意旨參
    照）。扣案之天平秤一組、分裝袋一袋，被告自承均為其所
    有，而施用毒品者每次施用毒品之數量僅數毫克，當不致每
    於施用前一一測量份量，故前開電子秤應非供吸食之用；再
    被告自承向「阿國」購買三包海洛因及二包安非他命，而前
    開每一包裝之毒品重量不多，苟為被告欲供自行施用，逕可
    直接以前開包裝隨身攜帶，當毋須囤積一大袋之分裝袋，足
    見該等分裝袋應認係供被告預備分裝毒品以販賣之用，均應
    依刑法第三十八條第一項第二款規定宣告沒收。再乙○○雖
    欲以三千元向被告購買海洛因，然依乙○○前開所述，其未
    及交付前開金額即為警查獲，則被告既尚未實際取得該三千
    元，該三千元即非屬犯罪所得之物，本院自無從就此為沒收
    追繳之諭知（最高法院八十九年度臺上字第二三四三四號判
    決意旨參照）。另扣案之海洛因三包（即臺北縣政府警察局
    扣押物品目錄表載甲○○所有），合計淨重一點六八公克（
    包裝重０點七三公克），純度百分之四十六，純質淨重０點
    七七公克、甲基安非他命一包（即臺北縣政府警察局扣押物
    品目錄表載甲○○所有），實稱毛重０點七０四公克（含塑
    膠袋及標籤紙重），雖屬違禁物，惟前開毒品係供被告自行
    施用，與前開被告販賣及轉讓犯行無涉，安非他命殘渣袋一
    包、吸管提撥器五支、注射針筒五支、吸食器一組、葡萄糖
    一盒，均係被告施用毒品所用之物，均不另為沒收之諭知，
    應由檢察官另為處理，併予敘明。
貳、不成立犯罪部分：
一、臺灣板橋地方法院檢察署九十二年度偵字第一一五八四號移
    洛因之概括犯意，連續於九十一年十一月一日至九十二年六
    月五日止，在臺北縣新莊市○○路六七一號二樓，以每次一
    千元不等之價格，販賣海洛因予丙○○，因認被告另涉違反
    毒品危害防制條例第四條第一項販賣第一級毒品罪嫌。
二、按犯罪事實應依證據認定之，無證據不得認定犯罪事實。不
    能證明被告犯罪或其行為不罰者應諭知無罪之判決，刑事訴
    訟法第一百五十四條、第三百零一條分別定有明文。次按認
    定不利於被告之事實，須依積極證據，苟積極證據不足為不
    利於被告事實之認定時，即應為有利於被告之認定，更不必
    有何有利之證據；又認定犯罪事實所憑之證據，雖不以直接
    證據為限，間接證據亦包括在內；然而無論直接或間接證據
    ，其為訴訟上之證明，須於通常一般之人均不致有所懷疑，
    而得確信其為真實之程度者，始得據為有罪之認定，此有最
    高法院三十年上字第八一六號、七十六年度臺上字第四九八
    六號判例意旨可資參照。
三、公訴人認為被告涉有前揭犯行，係以證人丙○○之指述，且
    有扣案分裝袋一百一十個、電子磅秤一台等物可佐為據。惟
    訊據被告則堅詞否認有涉犯前揭犯行，辯稱：伊沒有販賣海
    洛因予丙○○，丙○○所撥打購買毒品之00000000
    00號行動電話號碼非伊所使用之門號等語。經查：
（一）丙○○於九十二年六月六日警詢時雖曾指稱：伊自九十一
      年十月間始向一位綽號「寶山」之男子以一千元左右購買
      數量不等之海洛因供自己施用，最近一次係於九十二年六
      月五日十五時至十六時許，伊前後共購買十餘次。伊均以
      撥打0000000000行動電話聯絡「寶山」，再前
      往「寶山」位於新莊市○○路六七一號二樓之租屋處購買
      。警方所查獲之男子甲○○即為販賣海洛因給伊之「寶山
      」等語（見臺灣板橋地方法院檢察署九十二年度偵字第一
      一五八四號偵查卷第二二頁），然丙○○於當日解送板橋
      地方法院檢察署接受檢察官訊問時即改稱：伊不是向甲○○購買毒品海洛因，而係向綽號「馬沙」之人購買等語（
      見同上偵查卷第四五頁背面），後於本院審理時亦稱：伊
      係透過周金海才認識甲○○，伊沒有與甲○○聯絡，該0
      000000000行動電話係周金海使用之門號，伊只
      有向周金海要過毒品，未曾向甲○○拿過或買過毒品，與
      伊同於九十二年六月六日為警查獲之人均知甲○○罹患口
      腔癌，渠等認為縱使指稱甲○○販賣毒品，甲○○亦不致
      遭羈押，故將案件推到甲○○身上等語（見本院九十三年
      三月三十一日審理筆錄），則證人丙○○指述前後迥異，
      實難因其曾於警訊指述被告，即遽認被告有販賣毒品之犯
      行。再者，證人丙○○於警詢所稱用以與被告甲○○聯絡
      之0000000000行動電話，經本院調取其申辦人
      資料，該門號使用人為張秋美，並非被告甲○○，另觀諸
      九十二年六月六日甲○○之警詢，其上被訊問人欄中所載
      甲○○之聯絡電話為0000000000號行動電話為
      ，有該日警詢筆錄一份在卷可按，以當時甲○○係因為警
      查獲涉犯毒品危害防制條例案件而接受訊問之情形觀之，
      為免員警日後無法與之聯絡，而產生不利後果，甲○○應
      不致留存不實之電話號碼，故該0000000000號
      行動電話門號應係甲○○所使用一節，要屬無疑。而經本
      院調取0000000000行動電話門號於九十二年六
      月間之雙向通聯記錄，前開甲○○所使用之000000
      0000號行動電話門號於九十三年六月三日、四日、五
      日，均有多通與0000000000行動電話門號之通
      聯記錄，且通話時間有五秒至五十五秒長短不一，有臺灣
      大哥大股份有限公司九十二年十二月三日法警０九二五七
      三四四號函所附之雙向通聯資料查詢一份在卷可佐，苟該
      0000000000行動電話門號係被告甲○○所持用
      ，實難想像其竟會無端以其所有之二行動電話相互通聯，
      故由前開通聯記錄觀之，該0000000000行動電
      話門號應非被告甲○○所使用。從而證人丙○○於警詢所
      述以0000000000行動電話門號聯絡甲○○以購
      買毒品一節，即與事實相佐，要無可採，自難以其前開指
      述為被告不利之認定。
（二）臺北市政府警察局大安分局雖於九十二年六月六日在臺北
      縣新莊市○○路六七一號二樓查扣海洛因二十五包、安非
      他命十三包、電子磅秤一個、分裝袋一百一十個，然觀諸
      該局扣案目錄表記載內容，前開物品之持有人欄分有陳忠
      康、黃朝宏、甲○○簽名其上，蓋渠等三人既均於持有人
      欄簽名，顯承認均持有前開物品，則前開物品應非僅被告
      一人所有或持有，自難遽認該電子磅秤一個、分裝袋一百
      一十個均為被告所有，而以之為被告不利之認定。
（三）另黃朝宏於警詢時陳稱：九十二年六月六日員警持搜索票
      搜索臺北縣新莊市○○路六七一號二樓為伊住處，然該處
      出借予被告甲○○居住，員警搜索當日，伊至該處探望被
      告甲○○，伊所施用之安非他命係於九十二年五月二十七
      日十六時許，在泰山鄉○○路附近，以一千元之代價，向
      一名年約三十歲左右、圓臉、留中長髮、真實姓名、年籍
      均不詳，綽號「阿鋒」之男子所購買等語（見同上偵查卷
      第一七頁至第二０頁）；陳忠康於警詢時供陳：伊所施用
      之海洛因係於九十二年五月初，在臺北市○○路○段附近
      ，以一千元之代價，向一名年約二十六、七歲左右、長臉
      、短髮、真實姓名、年籍均不詳，綽號「阿風」之男子所
      購買等語（見同上偵查卷第二０頁）王福源於警詢時供稱
      ：伊所施用之毒品海洛因係在臺北縣五股交流道附近，以
      一千元至二千元不等之代價，向真實姓名、年籍均不詳，
      綽號「阿安」之男子所購買，伊並未向甲○○購買毒品等
      語（見同上偵查卷第二三頁背面、第二四頁）；證人周金
      海於警詢時陳稱：伊所施用之海洛因係於九十二年六月六
      日九時許，在臺北縣新莊市○○路六七一號附近，向一年
      約三十餘歲、長臉、平頭、真實姓名年籍均不詳，綽號「
      馬沙」之人，以五百元之代價，所購買等語（見同上偵查
      卷第二六頁），則渠等均未指述曾向被告甲○○購買毒品
      ，是渠等前開所陳，亦難供作證明被告犯行之佐證。
四、綜上所述，查無積極證據足證被告有移送併辦意旨所稱被告
    連續販賣海洛因之犯罪事實，自屬不能證明被告犯罪，則此
    部分與本案之犯罪事實，即無連續犯之裁判上一罪關係，自
    非起訴效力所及，本院無從予以審理，併此敘明。
據上論斷，應依刑事訴訟法第二百九十九條第一項前段、第三百
條，修正後毒品危害防制條例第四條第一項、第八條第二項、第
十八條第一項前段、第十九條第一項，刑法第十一條前段、第二
條第一項前段、第五十五條、第五十九條、第三十七條第二項、
第三十八條第一項第二款，判決如主文。
本案經檢察官謝雯璣到庭執行職務。
中　　華　　民　　國　　94　　年　　3 　　月　　10　　日
                          臺灣桃園地方法院刑事第九庭
                              審判長法  官  林明洲
                                    法  官  黃斯偉
                                    法  官  何燕蓉
上列正本證明與原本無異。
如不服本判決，應於判決送達後十日內向本院提出上訴狀( 應附
繕本 )，上訴於臺灣高等法院。
                                    書記官  李雅怡
中　　華　　民　　國　　94　　年　　3 　　月　　10　　日
附錄本案論罪科刑法條全文：
毒品危害防制條例第4條
製造、運輸、販賣第一級毒品者，處死刑或無期徒刑；處無期徒
刑者，得併科新臺幣一千萬元以下罰金。
製造、運輸、販賣第二級毒品者，處無期徒刑或七年以上有期徒
刑，得併科新臺幣七百萬元以下罰金。
製造、運輸、販賣第三級毒品者，處五年以上有期徒刑，得併科
新臺幣五百萬元以下罰金。
製造、運輸、販賣第四級毒品者，處三年以上十年以下有期徒刑
，得併科新臺幣三百萬元以下罰金。
製造、運輸、販賣專供製造或施用毒品之器具者，處一年以上七
年以下有期徒刑，得併科新臺幣一百萬元以下罰金。
前五項之未遂犯罰之。
毒品危害防制條例第8條
轉讓第一級毒品者，處一年以上七年以下有期徒刑，得併科新臺
幣一百萬元以下罰金。
轉讓第二級毒品者，處六月以上五年以下有期徒刑，得併科新臺
幣七十萬元以下罰金。
轉讓第三級毒品者，處三年以下有期徒刑，得併科新臺幣三十萬
元以下罰金。
轉讓第四級毒品者，處一年以下有期徒刑，得併科新臺幣十萬元
以下罰金。
前四項之未遂犯罰之。
轉讓毒品達一定數量者，加重其刑至二分之一，其標準由行政院
定之。
